【裁判字號】    97,訴,2286
【裁判日期】    971006
【裁判案由】    毒品危害防制條例
【裁判全文】
臺灣臺中地方法院刑事判決              97年度訴字第2286號
公  訴  人  臺灣臺中地方法院檢察署檢察官
被      告  甲○○
                    （現羈押於臺灣臺中看守所）
上列被告因毒品危害防制條例案件，經檢察官提起公訴（97年度
毒偵字第2575號），被告在本院準備程序進行中就被訴事實為有
罪之陳述，受命法官於告知簡式審判程序之旨，並聽取當事人之
意見後，本院合議庭裁定由受命法官獨任依簡式審判程序，判決
如下：
    主  文
甲○○施用第一級毒品，累犯，處有期徒刑壹年貳月，扣案之第
一級毒品海洛因驗餘淨重零點貳壹伍公克沒收銷燬之、包裝空
袋壹個、注射針筒壹支均沒收；又施用第二級毒品，累犯，處有
期徒刑柒月。應執行有期徒刑壹年捌月，扣案之第一級毒品海洛
因驗餘淨重零點貳壹伍公克沒收銷燬之、包裝空袋壹個、注射
針筒壹支均沒收。
    事  實
一、甲○○前於民國89年間因施用毒品案件，經本院裁定令入勒
    戒處所施以觀察、勒戒，因無繼續施用毒品傾向，於90年1
    月16日執行完畢釋放，復因施用毒品案件，經送觀察、勒戒
    ，因有繼續施用毒品之傾向，令入戒治處所施以強制戒治，
    嗣因毒品危害防制條例修正，而於93年1月9日釋放，刑責部
    分則經檢察官提起公訴，本院判處有期徒刑8月確定，於93
    年9月8日縮刑期滿執行完畢；其又第1次觀察、勒戒執行完
    畢釋放後5年內之94年間，因施用毒品案件，經本院分別判
    處有期徒刑6月、1年2月，應執行有期徒刑1年6月確定，另
    因竊盜案件，經本院判處有期徒刑5月確定，嗣經96年減刑
    ，甫於96年8月4日執行完畢。然其仍未戒絕毒癮，復分別基
    於施用第一級毒品海洛因、第二級毒品甲基安非他命之犯意
    ，於97年5月2日上午10時許，在臺中縣清水鎮鎮○路第二零
    售市場之公共廁所內，以針筒注射之方式，施用第一級毒品
    海洛因1次；另於97年5月1日上午7、8時許，在臺中縣沙鹿
    鎮○○路之公共廁所內，以玻璃球燒烤之方式，施用第二級
    毒品甲基安非他命1次。嗣於97年5月2日中午12時30分許，
    在臺中縣清水鎮○○路與民族路口為警攔檢，經警徵得其同
    意採尿送驗而查獲，並扣得其所有之第一級毒品海洛因1包
    (淨重0.2226公克，驗餘淨重0.2153公克)、注射針筒1支。
二、案經臺中縣警察局清水分局報告臺灣臺中地方法院檢察署檢
    察官偵查起訴。
    理  由
壹、程序方面：
一、按除被告所犯為死刑、無期徒刑、最輕本刑為3年以上有期
    徒刑之罪或高等法院管轄第一審案件者外，於法院行準備程
    序進行中，被告先就被訴事實為有罪之陳述時，審判長得告
    知被告簡式審判程序之旨，並聽取當事人、代理人、辯護人
    及輔佐人之意見後，裁定進行簡式審判程序；且受命法官行
    準備程序，與法院或審判長有同一之權限；又簡式審判程序
    之證據調查，不受刑事訴訟法第159條第1項、第161條之2、
    第161條之3、第163條之1及第164條至第170條規定之限制，
    刑事訴訟法第273條之1第1項、第279條第2項前段、第273條
    之2分別定有明文。
二、查本件被告甲○○所犯為死刑、無期徒刑、最輕本刑為3年
    以上有期徒刑以外之罪，且非高等法院管轄第一審之案件，
    經本院合議庭裁定由受命法官行準備程序時，被告就被訴事
    實為有罪之陳述後，復經本院合議庭裁定由受命法官獨任行
    簡式審判程序，是其證據之調查，自不受刑事訴訟法第159
    條第1項、第161條之2、第161條之3、第163條之1及第164條
    至第170條規定之限制，合先敘明。
貳、實體方面：
一、現行刑事訴訟法為保障被告之反對詰問權，排除具有虛偽危
    險性之傳聞證據，以求實體真實之發見，於該法第159條第1
    項明定被告以外之人於審判外之言詞或書面陳述，除法律有
    規定者外，不得作為證據。本件檢察官及被告於本院準備程
    序及審理程序中，並未就本案卷內證據資料之證據能力提出
    爭執，且迄於言詞辯論終結前，均未主張有刑事訴訟法第15
    9條第1項不得為證據之情形，應認均已同意本案卷內之證據
    資料均得作為本案證據，且經本院審酌後，認無不適當之情
    形，是本案卷內之證據均有證據能力，合先敘明。
二、認定犯罪事實所根據的證據及理由：
  (一)被告於本院審理中坦白承認供稱：伊確實有於事實欄所載之
    時、地，施用第一級毒品海洛因、第二級毒品甲基安非他命
    各1次之事實等語明確，核與被告為警採尿送驗結果，確呈
    嗎啡、甲基安非他命陽性反應，此有中山醫學大學附設醫院
    檢驗科藥物檢測中心97年5月16日日實驗編號0000000號尿液
    檢驗報告1份附卷可憑，被告之自白堪認與事實相符，洵堪
    採信。
  (二)有被告所有供施用第一級毒品海洛因使用之注射針筒1支及
    第一級毒品海洛因1包扣案可佐；又上開毒品經送行政院衛
    生署草屯療養院鑑定結果認：淨重0.2226公克，驗餘淨重
    0.2153公克，檢出第一級毒品海洛因成分，此有該院97年5
    月14日草療鑑字第0970004003號鑑定書1份在卷可憑。
  (三)被告前因施用毒品案件，曾受如事實欄所載之觀察、勒戒執
    行完畢釋放出所，此有臺灣高等法院被告前案紀錄表及臺灣
    臺中地方法院檢察署刑案資料查註紀錄表各1份在卷足憑，
    被告於上開觀察、勒戒執行完畢釋放後5年內再犯施用毒品
    案件，經法院判刑確定，堪予認定。
  (四)本件事證明確，被告犯行洵堪認定。
三、論罪科刑的理由：
  (一)查海洛因、甲基安非他命分屬毒品危害防制條例第2條第2項
    第1款、第2款規定之第一級、第二級毒品，核被告所為，係
    違反毒品危害防制條例第10條第1項、第2項之施用第一級、
    第二級毒品罪。
  (二)被告於施用前，持有第一級毒品海洛因、第二級毒品甲基安
    非他命，進而施用，其持有之低度行為應為施用之高度行為
    所吸收，均不另論罪。
  (三)被告前曾受如事實欄所載刑之宣告及執行完畢，此有臺灣高
    等法院被告前案紀錄表及臺灣臺中地方法院檢察署刑案資料
    查註紀錄表在卷足憑，其前受有期徒刑執行完畢，於5年內
    再故意犯本件最重本刑為有期徒刑以上之罪，為累犯，應依
    刑法第47條第1項之規定加重其刑。
  (四)被告所犯上開2罪，犯意各別，行為互殊，應分論併罰之。
  (五)爰審酌被告犯罪之動機、目的，前經觀察、勒戒、判刑，仍
    不知戒絕，施用毒品時間非短，施用毒品犯罪係自戕行為，
    對他人權益損害非鉅，犯罪後坦承犯行，態度良好等一切情
    狀，分別量處如主文所示之刑，並定其應執行之刑。
  (六)扣案之第一級毒品海洛因，為查獲之毒品，應依毒品危害防
    制條例第18條第1項前段規定沒收銷燬之；扣案之注射針筒1
    支、空包裝袋1個（供包裝上開毒品使用）係供犯罪所用之
    物，且為被告所有，業經被告供明在卷可按，爰依刑法第38
    條第1項第2款併予宣告沒收。
四、適用法律依據：
  (一)刑事訴訟法第273條之1第1項、第299條第1項前段。
  (二)毒品危害防制條例第10第1項、第2項、第18條第1項前段。
  (三)刑法第11條前段、第47條第1項、第51條第5款、第38條第1
    項第2款。
本案經檢察官乙○○到庭執行職務。
中    華    民    國    97    年    10    月     6    日
                  刑事第四庭    法  官  洪挺梧
以上正本證明與原本無異。
如不服本判決，應於收受送達後10日內向本院提出上訴書狀（應
敘述具體理由並附繕本）。
上訴書如未敘述理由，應於上訴期間屆滿後20日內補提理由書於
本院。
                                書記官  劉雅玲
中    華    民    國    97    年    10    月     6    日
附錄本判決論罪科刑法條：
毒品危害防制條例第10條
施用第一級毒品者，處6月以上5年以下有期徒刑。
施用第二級毒品者，處3年以下有期徒刑。


司法院資訊處製作；財團法人民間司法改革基金會備份。
